臺灣嘉義地方法院刑事判決　　　　　　　　　　　　　九十一年度交易字第五三號
　　公　訴　人　臺灣嘉義地方法院檢察署檢察官
　　被　　　告　甲○○
右列被告因業務過失傷害案件，經檢察官提起公訴（九十一年度偵字第八四三號），
本院判決如左：
    主  文
甲○○從事業務之人，因業務上之過失傷害人，處有期徒刑肆月，如易科罰金，以參
佰元折算壹日。
    事  實
一、甲○○係駕駛營業曳引車之司機，為從事駕駛業務之人，於民國九十年六月十三
    日上午八時十分許，駕駛車牌號碼ＫＹ─六七九號曳引車，從車廠出發在嘉義縣
    太保市○○路○段一八三號前道路上欲左轉迴車至對向車道，本應注意汽車起步
    前，須看清前後左右有無障礙或車輛行人，並應讓行進中之車輛行人優先通過；
    在迴車前，則應看清左右有無來往車輛，始得迴車；而於劃有分向限制線路段，
    不得駛入來車道，以避免發生事故之危險。且當時雖係陰天，惟日間自然光線、
    道路無缺陷、無障礙物，視距良好，並無不能注意之情形，竟疏於注意貿然跨越
    分向限制線左轉迴車，適有丙○○駕駛車牌號碼Ｃ三─三五○七號自用小貨車行
    經上開地點，閃煞不及發生碰撞，造成丙○○受有右髖、臼窩骨折併髖關節脫臼
    、右下肢、膝部多處撕裂傷共約十公分等傷害。甲○○於肇事後在場，並於警員
    乙○○前往現場處理時承認為肇事人，自首犯罪，而接受裁判。
二、案經丙○○訴請臺灣嘉義地方法院檢察署檢察官偵查起訴。
    理  由
一、訊據被告甲○○固不否認有於右揭時、地與告訴人丙○○駕駛之貨車發生車禍，
    導致告訴人受有前揭傷害之事實，惟辯稱：係等到沒有車子空檔才開過去，車尾
    快過雙黃線時，遭告訴人撞及伊車左後輪云云。經查，右揭事實，業經告訴人丙
    ○○於偵查及本院審理時指述綦詳，並有道路交通事故調查報告表一份、現場及
    車損照片共九幀附卷可資佐證，告訴人因此受有右髖、臼窩骨折併髖關節脫臼、
    右下肢、膝部多處撕裂傷共約十公分等傷害等情，亦有華濟醫院診斷證明書一紙
    在卷可參。按行車起步前應注意前後左右有無障礙或車輛行人，並應讓行進中之
    車輛行人優先通行；汽車迴車前，應看清無來往車輛，始得迴轉；又在劃有分向
    限制線之路段，不得駛入來車之車道內，道路交通安全規則第八十九條第一項第
    六款、第一百零六條第五款、第九十七條第二款分別定有明文。被告駕車自應注
    意上述道路交通安全規定，而依上開道路交通事故調查報告表及現場照片所示，
    本件肇事現場係劃有分向限制線之直線路段，當時雖係陰天，惟日間自然光線、
    道路無缺陷、無障礙物，視距良好，並無不能注意之情形，被告竟未發現告訴人
    駕駛行進中之小貨車，違反上開規定，貿然在劃有分向限制線之路段，跨越分向
    限制線左轉迴車，未讓行進中之車輛優先通行，以致告訴人閃煞不及發生碰撞，
    足認被告駕車行為有違上開規定之過失。且本件車禍經送請臺灣省嘉雲區車輛行
    車事故鑑定委員會鑑定及臺灣省車輛行車事故覆議鑑定委員會覆議結果，均同此
    認定，有臺灣省嘉雲區車輛行車事故鑑定委員會九十一年一月十一日嘉鑑字第九
    ０一四九五號函覆鑑定意見書、臺灣省車輛行車事故覆議鑑定委員會九十一年六
    月二十日府覆議字第九一０九０五號函附卷可按，益證被告確有過失，又告訴人
    因此受傷，已如前述，其過失行為與告訴人受傷間具有相當因果關係。本件事證
    明確，被告犯行堪以認定。
二、被告係駕駛營業曳引車之司機，此經被告供明在卷，為從事駕駛業務之人，其於
    執行業務中肇事致人受傷，核其所為，係犯刑法第二百八十四條第二項前段之業
    務過失傷害罪。又被告於肇事後，在未經有偵查權之機關或公務員發覺犯嫌前，
    向到場處理本件車禍之警員乙○○坦承其為肇事者及肇事經過，並願接受裁判，
    亦據被告供明在卷，復經證人乙○○到庭結證屬實，核與自首要件相符，依法減
    輕其刑。爰審酌被告肇事後迄今尚未賠償告訴人所受損害，及其過失程度、告訴
    人所受傷害程度，與被告犯罪後態度尚佳等一切情狀，量處如主文所示之刑，並
    諭知易科罰金之折算標準，以資懲儆。
據上論斷，應依刑事訴訟法第二百九十九條第一項前段，刑法第二百八十四條第二項
前段、第六十二條前段、第四十一條第一項前段，罰金罰鍰提高標準條例第一條前段
、第二條，判決如主文。
本案經檢察官游悅晨到庭執行職務
中      華      民      國    九十一    年      八      月      二      日
                                      臺灣嘉義地方法院交通法庭
                                        審判長法  官  沈 福 財
                                              法  官  王 漢 章
                                  法  官  陳 端 宜
右正本證明與原本無異。
如不服本判決，應於判決送達後十日內，向本院提出上訴狀。
                                              書記官  尹 玉 琪
中      華      民      國    九十一    年      八      月      二      日
附錄論罪科刑法條
刑法第二百八十四條第二項前段
從事業務之人，因業務上之過失傷害人者，處一年以下有期徒刑、拘役或一千元以下
罰金。
